臺灣高雄地方法院小額民事判決
                                   110年度雄小字第3334號
原      告  陳平和  
被      告  曲晉德  


上列當事人間損害賠償事件，經本院於民國111 年2 月17日言詞
辯論終結，判決如下：
    主      文
被告應給付原告新臺幣參萬捌仟貳佰陸拾柒元，及自民國一一一
年二月八日起至清償日止，按週年利率百分之五計算之利息。
原告其餘之訴駁回。
訴訟費用新臺幣壹仟元由被告負擔。
本判決第一項得假執行，但被告以新臺幣參萬捌仟貳佰陸拾柒元
供擔保後免為假執行。
    事實及理由
原告主張被告於民國110 年4 月14日12時44分許，駕駛車牌號碼
000-0000號自用小客車沿高雄市三民區覺民路東向西方向行經覺
民路288 巷附近高速公路涵洞口處時，因未注意車前狀況及保持
前、後車間之距離，追撞在同向前方由其駕駛所有之車牌號碼00
0-0000號自用小客車（下稱系爭車輛），造成系爭車輛毀損（下
稱系爭交通事故），其因此支出系爭車輛修繕費用新臺幣（下同
）68,600元（含零件費用36,400元、板金及烤漆24,000元、工資
8,200 元），為此，爰依民法侵權行為之規定提起本訴之事實，
業據其提出系爭車輛行照、系爭交通事故現場圖、現場照片、初
步分析研判表、車損照片、估價單及統一發票等件為證，並有A3
類道路交通事故調查紀錄表、談話紀錄表及車號查詢汽車車籍資
料等證在卷可稽，而被告經合法通知則未到庭爭執，亦未提出書
狀作何答辯或陳述，經本院調查前揭證據資料後，堪認原告之主
張為真實且有理由，被告對系爭交通事故之發生為有過失，應負
損害賠償之責。又系爭車輛係96年6 月出廠，迄至損害發生日即
110 年4 月14日已逾行政院所頒固定資產耐用年數表之5 年耐用
年限，是修復零件費用36,400元以平均法計算折舊後僅餘殘價約
6,067 元，加計不用折舊之板金及烤漆費用24,000元、工資8,20
0 元，合計38,267元，即為原告得請求被告賠償之系爭車輛修復
費用數額。從而，原告請求被告賠償38,267元，及自起訴狀繕本
公示送達翌日即111 年2 月8 日起至清償日止，按週年利率5%計
算之利息，為有理由，應予准許，逾此部分則屬無據，應予駁回
，爰判決如主文。又本件訴訟係適用小額程序為被告敗訴之判決
，依民事訴訟法第436 條之20規定，依職權宣告假執行。並依同
法第436 條之23準用同法第436 條第2 項，適用同法第392 條第
2 項規定，依職權宣告被告如預供擔保，得免為假執行。
中　　華　　民　　國　　111 　年　　2 　　月　　24　　日
                  高雄簡易庭  法      官  謝宗翰
以上正本係照原本作成。
民事訴訟法第436條之24第2項：對於本判決之上訴，非以違背法
令為理由，不得為之。
如對本判決上訴，須於判決送達後20日內向本院提出上訴狀，並
須表明原判決所違背之法令及其具體內容與依訴訟資料可認為原
判決有違背法令之具體事實之上訴理由。（均須按他造當事人之
人數附繕本）。
中　　華　　民　　國　　111 　年　　3 　　月　　2 　　日
                              書  記  官   蔡靜雯